臺灣宜蘭地方法院刑事判決　　　　　　　94年度交訴字第10號
公　訴　人　臺灣宜蘭地方法院檢察署檢察官
被　　　告　乙○○
上列被告因公共危險等案件，經檢察官提起公訴（94年度偵字第
424號），本院判決如下：
    主  文
乙○○服用酒類，不能安全駕駛動力交通工具而駕駛，處拘役伍
拾日。如易科罰金，以參佰元折算壹日。
被訴駕駛動力交通工具肇事，致人受傷而逃逸部分無罪。
被訴過失傷害部分不受理。
    事  實
一、乙○○於民國94年2月3日凌晨，在宜蘭縣宜蘭市U2 KTV與友
    友人服用酒類後，已不能安全駕駛動力交通工具，竟仍駕駛
    車牌號碼0173—HA號自小客車，自上開處所返回宜蘭縣羅東
    鎮○○路144號住處。嗣為警於同日上午6時25分許，在羅東
    鎮○○路144號前，發現乙○○正坐於車號0173—HA號自小
    客車內睡覺，經警叫醒乙○○並於同日上午7時3分對之實施
    酒精濃度測試結果，測得其呼氣中酒精濃度達每公升0.85毫
    克。
二、案經宜蘭縣警察局羅東分局報請台灣宜蘭地方法院檢察署檢
    察官偵查起訴。
    理  由
壹、有罪部分：
一、被告乙○○對於其服用酒類，不能安全駕駛動力交通工具而
    駕駛之犯行，於警訊、偵查及本院審理中均坦承不諱，且有
    酒精測定紀錄表及刑法第185條之3案件測試觀察紀錄表在卷
    可參。參考台灣省交通處88年車輛行車事故研討會論文集及
    中央警察大學交通學系暨交通管理研究所蔡中志教授所酒精
    濃度與肇事率之關係，呼氣中酒精濃度達每公升0.55毫克者
    ，其肇事率達10倍，達每公升0.85毫克者，其肇事率達50倍
    是被告應已不能安全駕駛動力交通工具。事證明確，被告犯
    行應堪認定。
二、核被告所為，係犯刑法第185條之3服用酒類不能安全駕駛動
    力交通工具罪。爰審酌被告酒醉不能駕駛動力交通工具之程
    度及犯罪後坦承犯行後態度等一切情狀，量處如主文所示之
    刑，並諭知易科罰金之折算標準。
貳、無罪部分：
一、公訴意旨另以：被告於94年2月3日凌晨6時15分許，沿宜蘭
    縣羅東鎮○○路往公正路方向行駛，途經羅東鎮○○路88號
    前，撞及同向由告訴人甲○○所騎乘之腳踏車，造成告訴人
    受有右鎖骨骨折、右遠端橈骨骨折之傷害，被告見狀，非但
    未停車處理，反另行起意，駕車逃離現場；嗣因路人旋即記
    下被告之自小客車車號並告知警方處理，始為警於同日上午
    6時25分許，在羅東鎮○○路144號前，發現被告正坐於車號
    0173—HA號自小客車內睡覺而查獲，因認被告涉犯刑法185
    條之4之駕駛動力交通工具肇事致人受傷而逃逸罪嫌。
二、按犯罪事實應依證據認定之，無證據不得推定其犯罪事實，
    刑事訴訟法第154條第2項定有明文。次按事實之認定應憑證
    據，如未能發現相當證據，或證據不足以證明，自不能以推
    測或擬制之方法為裁判之基礎；又認定不利於被告之事實，
    須依積極證據，苟積極證據不足為不利於被告事實之認定時
    ，即應為有利於被告之認定，更不必有何有利之證據（最高
    法院40年台上字第86號、30年上字第816號判例參照）。
三、公訴人認被告涉犯上開犯行，無非以被告自白伊知悉其係自
    行車返回其住處，且回到住處時，仍記得天色與天候狀況等
    情，且告訴人於偵查中供稱被告肇事逃逸，另依現場及車損
    照片，可見被告車輛亦有損害，足認被告知悉有撞及告訴人
    之腳踏車之事實等資為論據。訊據被告則堅決否認上開犯行
    ，辯稱：伊當時喝醉了，不知有撞到告訴人等語。
四、經查：
（一）被告於94年2月3日凌晨6時15分許，沿宜蘭縣羅東鎮○○
      路往公正路方向行駛，途經羅東鎮○○路88號前，撞及同
      向由告訴人所騎乘之腳踏車，造成告訴人受有右鎖骨骨折
      、右遠端橈骨骨折之傷害，固有道路交通事故調查報告表
      (一)、(二)、道路交通事故現場圖各乙份及現場照片10幀
      在卷可參。
（二）告訴人於本院審理時證稱：伊當天騎腳踏車出來，突然被
      撞，完全不知道被撞之情形等語，並經結證在卷，且與其
      於警訊及偵查中指述情形一致，應堪採信。則依告訴人之
      指訴，不能認被告有何肇事後故意逃逸之事實。
（三）被告之車輛損害部位係右前保險桿處，該處新的刮痕與告
      訴人所騎乘之紅色腳踏車顏色相符，高度亦相符等情節，
      有證人即處理事故之警員丙○○於本院審理中證述屬實，
      且有車損照片在卷可參（警卷第20頁下圖、22頁）。依上
      開照片所示，被告車輛受損情形僅屬輕微。再者，證人丙
      ○○於本院審理時亦證稱，現場並無煞車痕，亦無刮地痕
      等語，可見二車撞擊之後，被告並未停車，且腳踏車倒地
      時亦未造成拖行等易於使人查覺之情況，是被告辯稱斯時
      未查覺有擦撞等語，並非全無可信。
（四）被告在上開時間係於處於服用酒類，不能安全駕駛動力交
      通工具之狀態，且事後所測得呼氣中酒精濃度達每公升0.
      85毫克，其酒醉程度嚴重，已如前述。且肇事後並將汽車
      停放在肇事地點不遠之自家車庫，並在車內睡覺，經警前
      往叫醒，始知其肇事情形，有證人丙○○於本院審理時之
      證述可參，是難以排除被告因酒醉而不知有撞及告訴人之
      可能。本件依公訴人所提出之證據，就被告是否知悉肇事
      致人受傷後仍逃逸之事實，仍有合理之懷疑，無法使本院
      獲得確信被告有罪之心證。依「罪證有疑，利於被告」之
      證據法則，即不得遽為不利被告之認定。此外，復無其他
      證據證明被告故意涉犯公訴人所指之犯行。不能證明被告
      犯罪，依法應為無罪之諭知。
參、公訴不受理部分：
一、公訴意旨另以：被告於同日凌晨6時15分許，沿宜蘭縣羅東
    鎮○○路往公正路方向行駛，途經羅東鎮○○路88號前，本
    應注意汽車駕駛人飲用酒類後其吐氣所含酒精濃度超過每公
    升0.25毫克者，不得駕車，以及汽車行駛時，駕駛人應注意
    車前狀況及兩車併行之間隔，並隨時採取必要之安全措施，
    且依當時情況為晨、路面無缺陷，道路無障礙物，視距良好
    ，並無不能注意之情事，竟疏未注意，仍未注意車前狀況及
    兩車併行之間隔，致與同向由告訴人所騎乘之腳踏車發生相
    撞，造成告訴人受有右鎖骨骨折、右遠端橈骨骨折之傷害，
    因認被告涉犯刑法第284條第1項前段之過失傷害罪嫌。
二、按告訴乃論之罪，告訴人於第一審辯論終結前得撤回其告訴
    ，又告訴經撤回者，應諭知不受理之判決，刑事訴訟法第23
    8條第1項、第303條第3款定有明文。本件告訴人告訴被告過
    失傷害案件，起訴書認被告係觸犯刑法第284條第1項前段之
    罪，依同法第287條前段之規定，須告訴乃論。茲據告訴人
    於本院審理時撤回其告訴，有審判筆錄在卷可按，揆諸首開
    說明，應不經言詞辯論，諭知不受理之判決。
據上論斷，應依刑事訴訟法第299條前段、第301條第1項、303條
第3款、第307條，刑法第185條之3、第41條第1項，罰金罰鍰提
高標準條例第2條，判決如主文。
本案經檢察官吳慧蘭到庭執行職務
中    華    民    國    94    年    7     月    27    日
                    交通法庭   審判長法  官  林明山
                                     法  官  李毓華
                                     法  官  謝佩玲
以上正本證明與原本無異。
如不服本判決，應於判決送達後10日內，向本院提出上訴狀。(
應附善本)
                                     書記官  藍友隆
中　　華　　民　　國　　94　　年　　7 　　月　　28　　日
附錄法條
中華民國刑法第185條之3
服用毒品、麻醉藥品、酒類或其他相類之物，不能安全駕駛動力
交通工具而駕駛者，處1年以下有期徒刑、拘役或3萬元以下罰金
。
